【裁判字號】    97,易,241
【裁判日期】    970709
【裁判案由】    竊盜
【裁判全文】
臺灣高雄地方法院刑事判決               97年度易字第241號
公  訴  人  臺灣高雄地方法院檢察署檢察官
被      告  乙○○
                      號
上列被告因竊盜案件，經檢察官提起公訴（96年度偵字第30568
號），本院判決如下：
    主  文
乙○○犯竊盜罪，累犯，處有期徒刑捌月。
    事  實
一、乙○○於民國96年7 月13日中午，駕駛車牌號碼Z8-532號計
    程車，行經丙○○位在高雄縣燕巢鄉○○村○○路18號之住
    處外，見四下無人，且該住宅之客廳大門並未上鎖，竟意圖
    為自己不法之所有，將車停在附近後，於同日12時10分許，
    徒步進入該屋內（侵入住宅部分未據告訴），竊取丙○○所
    有、放置房間櫃子上面長褲內之現金新台幣（下同）27,000
    元，嗣得手離開之際，為丙○○之妻丁○○○從屋外返家當
    場撞見，質問乙○○何故進入其宅，乙○○虛應：「我要找
    詹仔買芭樂（台語）」幾句，隨即走出屋外並駕車離去，同
    日下午14時15分許，丙○○發現上述長褲內之現金失竊，復
    因丁○○○談及中午目賭陌生人進屋等情，嗣報警調閱路口
    監視器畫面，而循線查獲上情。
二、案經高雄縣政府警察局岡山分局報請臺灣高雄地方法院檢察
    署檢察官偵查起訴。
    理  由
壹、證據能力部分：
一、證人丁○○○向檢察官所為陳述之證據能力：
    按被告以外之人於偵查中向檢察官所為陳述，除顯有不可信
    之情況者外，得為證據，刑事訴訟法第159 條之1 第2 項定
    有明文。經查：證人丁○○○於偵查中係向檢察官證述有人
    進入上開住處及其夫丙○○現金遭竊之情形，證人陳述均經
    具結及全程錄影，本院審酌證人所為陳述之外部附隨環境或
    條件，即當時陳述時之偵查筆錄製作之原因、過程及其功能
    等加以觀察其信用性，並無顯不可信之情況（最高法院96年
    台上字第3070、5559號判決參照），且其後證人於本院審判
    中並經被告對證人進行詰問，亦給予被告對質之機會，是證
    人丁○○○於偵查中向檢察官所為之陳述，應認具有證據能
    力。
二、證人丁○○○於警詢陳述之證據能力：
    按被告以外之人，於審判外之言詞或書面陳述，除法律有規
    定者外，不得作為證據。是被告以外之人於司法警察（官）
    調查中所為之陳述，依刑事訴訟法第159 條第1 項規定，係
    屬傳聞證據，原則上無證據能力。本件證人丁○○○於警詢
    時協助調查，惟其所言係屬證人於審判外之陳述，其既經本
    院傳訊到庭結證陳述，且於警詢所言又無刑事訴訟法第159
    條之2 及第159 條之3 所設例外可信之特別情況，足以取代
    其於審判中之陳述，是此部分於警詢時之陳述筆錄，應無證
    據能力。
三、本件證人即被害人丙○○於警詢及偵查中之陳述，為被告以
    外之人於審判外之言詞陳述，公訴人及被告就此部分同意作
    為證據，本院審酌此部分言詞陳述作成時之情況均屬正常，
    且與本案相關之待證事實具有關連性，認適當作為證據，依
    刑事訴訟法第159 條之5 第1 項之規定，認上開陳述均具有
    證據能力。
貳、本院得心證之理由：
一、訊據被告乙○○固坦承有於上開時間，駕駛上開計程車，停
    靠被害人丙○○住處附近之事實，惟矢口否認有何竊盜犯行
    ，並於本院審理時辯稱我於7 月13日開計程車南下到高雄找
    律師，後來要回嘉義，中午在岡山吃午餐後，有一名中年男
    子攔車說要去高雄縣燕巢鄉角宿地區○○○路不熟，他說可
    以報路況，途中經過一工廠附近，他說要進去，我在外面等
    待，而該處有監視器有拍到的我計程車，我是回嘉義後，過
    幾天車行通知我才知道本案，在案發地點等待期間，我看到
    搭載的客人有與被害人講話，他上車後隨即要我開車，後來
    我載他到燕巢鄉義大醫院後下車，被害人住處離我停車之工
    廠旁距離約有50公尺，我當時到附近果園如廁，不知道該名
    男子有無進入屋內竊盜云云（見本院97年5 月23日筆錄第2
    頁、同年6 月27日筆錄第5 頁）。經查：
(一)本件證人即被害人丙○○於警詢時證稱：96年7 月13日下午
    14時15分許，在上開自宅發現放置在房間櫃子上面長褲內之
    現金27,000元不見，我太太丁○○○說當天中午有一名中年
    男子從我家中跑出去，該中年男子可能是竊賊等語（96年7
    月23日警詢筆錄、同年11月30日偵訊筆錄）；又被害人丙○○指稱失竊之地點及放置現金之長褲，復有照片2 張在卷可
    資佐證（見警卷照片）；是本件被害人丙○○確實有於上開
    時、地，遭人竊取上開現金之事實。
(二)證人丁○○○於偵查中證稱：當天我從外頭回來，大約中午
    12時10分許，發現計程車停在我家隔一條馬路的對面，我們
    家共有3 棟透天厝，有2 個門號，我騎車過去看到我家第1
    棟房子客廳的紗門沒有關，騎到第3 棟房子停車，準備回到
    第1 棟房子欲把紗門關起來，我走到第1 棟房子門口時，剛
    好看見被告從屋內走出，我問他為何來我家，他回答要向詹
    仔買芭樂，我告訴他現在沒有生產芭樂，你要怎麼買，然後
    他沒有應聲，開計程車就走了，我當時沒有想到是小偷，只
    把紗門關起來，回到第3 棟房子睡覺，醒來後我跟丈夫丙○○說你睡死了，連有人進來你都不知道，後來我丈夫自己去
    摸口袋才發現錢不見了，他當時在第1 棟房子內睡覺，被告
    會跟我說要找姓詹的，是我家門口有放一台貨車，車門上有
    寫「詹」字等語（96年11月30日偵訊筆錄）；另於本院審理
    時證稱：我案發當天有看到被告，當天我去賣芒果，中午12
    時左右回家，到家後看到房子沒有關，覺得怪怪的，我要去
    關門時，看到被告從屋內要出來，我問他為何在這裡，他說
    要跟詹仔買芭樂，隨即開計程車離開，他開的黃色計程車就
    停在我家屋外，距離約有10公尺，我說這個時間沒有芭樂，
    也不知道他是小偷，被告之所以知道我姓「詹」，是因我們
    的貨車停在騎樓，上面有寫「詹」字，我講的被告就是在庭
    的被告，我家有舊屋3 間，新屋（2 層樓）有3 間，我確定
    他從我舊家與新家交界處的新家第1 間出來，我去派出所好
    幾次，有1 次指認被告，但沒有面對面，我有說衣服不是這
    件，警察叫我指認臉部，後來被告有轉頭過來，我看到其臉
    孔我跟警察說是他沒錯；本件計程車開走時，車上沒有其他
    人，家裏當時失竊現金，我不知道他是小偷，我進屋後要去
    睡覺，我與我先生睡不同房間，我先生約12時30分睡覺，我
    發現被告時也是在同時間左右，我在2 時許發現現金遭竊等
    語（本院97年6 月27日筆錄）；是本件被告確實有於上開時
    、地進入被害人丙○○住處，並於屋外與目擊證人丁○○○
    交談，並隨即駕駛上開計程車離去，且當時計程車上除被告
    外，並無他人之事實。是被告上開所辯顯係飾卸之詞，不足
    採信。本案事證明確，被告竊盜犯行應堪認定。
二、核被告乙○○所為，係犯刑法第320 條第1 項之竊盜罪。又
    被告前因詐欺案件，經本院以93年度簡字第2256號判處有期
    徒刑3 月確定，於94年3 月23日易科罰金執行完畢，有臺灣
    高等法院被告前案紀錄表在卷可稽，其於有期徒刑執行完畢
    後5 年之內，故意再犯本件有期徒刑以上之罪，應依刑法第
    47條第1 項之規定論以累犯，並加重其刑。
三、本件審酌被告正值壯盛，僅因一己之私，即任意侵入他人住
    宅竊取財物；另參酌被告自犯後迄本院審理中，一再飾詞卸
    責，毫無悔意，犯後態度不佳，且未將竊得之現金27,000元
    返還被害人，復未與被害人達成和解；又被告前因連續竊取
    他人財物案件（共計13次），經本院及台灣高等法院判處有
    期徒刑2 年6 月確定（尚未到案執行），有判決書及臺灣高
    等法院被告前案紀錄表在卷可查，詎其不知悔改，竟於等待
    前案執行期間，再犯本案等一切情狀，爰量處如主文所示之
    刑，以示懲儆。
參、據上論斷，應依刑事訴訟法第284 條之1 、第299 條第1 項
    前段，刑法第320 條第1 項、第47條第1 項，刑法施行法第
    1 條之1 ，判決如主文。
本案經檢察官甲○○到庭執行職務。
中    華    民    國    97    年    7     月    9     日
                  刑事第五庭  法  官    蘇揚旭
以上正本證明與原本無異。
如不服本判決應於收受本判決後10日內向本院提出上訴書狀，並
應敘述具體理由，如未敘述上訴理由者，應於上訴期間屆滿後20
日內補提理由書狀於本院（均須按他造當事人之人數附繕本）「
切勿逕送上級法院」。
中    華    民    國    97    年    7     月    9     日
                              書記官    莊正彬
附錄法條：
刑法第320條第1項
（普通竊盜罪、竊佔罪）
意圖為自己或第三人不法之所有，而竊取他人之動產者，為竊盜
罪，處 5 年以下有期徒刑、拘役或 5 百元以下罰金。


司法院資訊處製作；財團法人民間司法改革基金會備份。
